# 请教陈版主－关于子公司增资的合并报表问题

提问人：liubin988513 时间：2013-08-03 17:42:05
问题 1 ：按照不丧失控制权处理，资本公积与少数股东权益你的数字是准确的 问题 2 ：主要站在控股集团角度去看，少数股权有没有变化

回答人：chenyiwei
第二个问题主要是看B增资以后，是否会导致A不再直接控制甲公司，而变为由B公司直接控制，导致A公司丧失控制权。这要关注股权变动前后甲公司的治理结构变化情况。